【裁判字號】    99,抗,789
【裁判日期】    990709
【裁判案由】    不服羈押等
【裁判全文】
臺灣高等法院刑事裁定                   99年度抗字第789號
抗  告  人  甲○○
上列抗告人因不服羈押等案件，不服臺灣臺北地方法院中華民國
99年6 月25日裁定（99年度訴字第1000號），提起抗告，本院裁
定如下：
    主  文
抗告駁回。                                                                
    理  由                                                                
一、抗告人即被告甲○○因涉犯刑法第231條第1項意圖營利使他
    人為性交罪嫌，經檢察官起訴，現由原法院審理中。原法院
    以被告坦承有為女子辦理前往澳洲之簽證及機票等事宜，雖
    否認犯行，惟卷內有證人證詞及通訊監察譯文可證，足認被
    告涉犯刑法第231條第1項犯罪嫌疑重大，又原法院前於99年
    4 月15日以無審判權為由，而駁回檢察官羈押聲請時，被告
    隨即於99年4月18日下午8時擬從高雄機場出境，有事實足認
    被告有逃亡之虞。另依檢察官實施通訊監察結果，本案尚有
    對被告犯行知之甚詳的犯罪嫌疑人尹志恆(綽號「三哥」)及
    「傑哥」(音譯)尚未到案接受訊問，且被告供述內容與卷內
    其餘證人證述及通訊監察之譯文差異甚大，復依證人A 女之
    證詞，足認被告有串證之虞，且難以其他方式替代，有羈押
    之必要，依刑事訴訟法第101條第1項第1款、第2款之規定，
    裁定羈押，並禁止接見通訊。
二、抗告意旨略以：
  (一)被告不符合「犯罪嫌疑重大」之羈押要件
  1.人口販運防制法第31條第1 項之規定係在規範遭販運之被害
    人受迫使或在違反其意願從事性交易之情形。本案A 女、Al
    女、黃○晏、許○萱、李○旂、魏○琴等，均明確證稱渠等
    自始即本於自由意願前往澳洲從事性交易，此外並無何積極
    證據足認有任何女子受迫使或違反其意願從事性交易之事實
    。A 女於澳洲工作時無人限制其住處或加以看管，不過其預
    期之工作報酬、工作內容、福利與休閒之內容與實際不符而
    已。被告所為不該當人口販賣防制法第31條第1 項之罪行。
  2.本件被告所居間介紹牽線原有與他人性交或猥褻之意思，但
    無對象之男女，其行為均在澳洲當地發生並完成，被告充其
    量僅刑法第231條第1項媒介之構成要件行為著手前於我國境
    內為女子代辦工作簽證之構成要件外行為而已。本件具體「
    媒介」之構成要件行為既在我國境之外實行，自難認我國係
    屬刑法條第231條第1項之行為地，而有同法條第4 項之適用
    。該條法定最重本刑5 年以下有期徒刑之罪，犯罪地又均在
    澳洲等中華民國領域外，依刑法第7 條反面解釋，我國法院
    無審判權。
  3.公訴意旨所指與被告共犯刑法第231條第1 項之「KEVIN」、
    「ANGIE」 之人，是否具有中華民國國籍，未見敘明。依起
    訴書犯罪事實欄所載，「KEVIN」、「ANGIE」之行為地係在
    澳洲，澳洲是否將「媒介女子與他人為性交或猥褻」列為犯
    罪行為，公訴人亦有予以釋明之必要。原裁定亦未予認定，
    係有應調查之事項未調查之違背法令。若「KEVIN」、「ANG
    IE」為外國人，在澳洲媒介性交易依該國法律又屬合法行為
    ，縱被告與澳洲業者有媒介性交易之意思聯絡，如何與之成
    立共同正犯？
  (二)本案業經起訴移審，相關證物並經扣押，證人亦已訊問完畢
    ，被告已無勾串之可能與必要，容無再以此為由施以羈押及
    禁止接見通信
  1.起訴書中並未提有綽號「三哥」、「傑哥」之人參與本件犯
    行，渠等與本案究有何關聯，未見釋明，尚有共犯在逃，更
    非法定羈押原因。本件既經起訴，顯見檢察官已經對本案事
    證加以鞏固，並認為依據現存卷內證據，即足認被告有受有
    罪判決之高度可能性。檢察官亦未能具體釋明被告勾串「三
    哥」、「傑哥」之具體事證，難認有羈押被告之原因與必要
    。
  2.被告或與其他證人之陳述不盡相符，但此乃「記憶差異」及
    「證人陳述是否與事實相符」之問題，與被告會否勾串證人
    無關，亦非法定羈押原因。
  3.A女所謂「我怕她(被告)會要我串供」云云，僅為A女個人臆
    測之詞，卷內並無證據顯示被告有何勾串A 女之行為，縱有
    之，該等行為均在偵查期間，且檢察官於偵查中已經就被告
    是否有串證行為、與何人串證等事項均予查明，並於被告在
    偵查中遭羈押禁見時，就相關證人或共犯均訊問完畢。檢察
    官亦未能具體陳明或釋明被告在可預期之審判程序進行期間
    有可能與證人或其他共犯有勾串之跡證，當難認定被告於審
    理中有勾串證人或共犯之虞。
三、按法院對被告執行之羈押，係為使訴訟程序得以順利進行或
    為保全證據或為保全對被告刑罰之執行之目的，而對被告所
    實施之剝奪人身自由之強制處分。刑事訴訟法第101條第1項
    規定：被告經法官訊問後，認為犯罪嫌疑重大，而有逃亡或
    有事實足認有逃亡之虞，或有事實足認為有湮滅、偽造、變
    造證據或勾串共犯或證人之虞，非予羈押，顯難進行追訴、
    審判或執行者，得羈押之。所謂犯罪嫌疑重大，係指有具體
    事由，足以令人相信被告很有可能涉嫌其犯罪已足。而羈押
    之必要性，應由法院就具體個案，依職權衡酌是否有非予羈
    押顯難保全證據或難以遂行訴訟程序者為準據。本件被告經
    原法院訊問，坦承有意圖營利，代辦簽證及購買機票，媒介
    女子至澳洲從事性交易之犯行，證人A 女、Al女、黃○晏、
    許○萱、李○旂、魏○琴亦證稱由被告代辦簽證、購買機票
    ，媒介前往澳洲從事性交易等情，並有招募廣告、款明細
    、簽證、入出境資料、通訊監察譯文等在卷，被告涉犯刑法
    第231條第1項罪嫌重大。且所為非僅犯罪構成要件以外之行
    為而已。至於檢察官併起訴之人口販賣防制法第31條第1 項
    犯行，原裁定未予認定。被告既媒介他人至澳洲為性交易，
    可見與澳洲有淵源，本案偵查中，檢察官向原法院聲請羈押
    ，原法院雖曾於99年4 月15日以無審判權為由，駁回檢察官
    羈押聲請，該案仍在偵查中，被告應配合偵查，竟隨即於99
    年4月18日下午8時擬從高雄機場出境，足認有逃亡之虞。另
    依證人A 女之證詞，被告會指導如何於開庭中為陳述，此並
    非A 女之臆測，被告有串證之虞。且本案尚有對被告犯行知
    之甚詳的犯罪嫌疑人尹志恆 (綽號「三哥」)及「傑哥」(音
    譯) 尚未到案接受訊問，且被告供述內容與卷內其餘證人證
    述及通訊監察之譯文差異甚大，原法院有再行調查必要，必
    須避免被告串證。原法院以被告犯罪嫌疑重大，有刑事訴訟
    法第101條第1項第1、2款之事由，且難以其他方式替代，裁
    定羈押並禁止接見通訊，於法核無違誤。抗告人以仍執前詞
    抗告，為無理由，應予駁回。裁定如主文。
中    華    民    國    99    年    7     月    9     日
                  刑事第四庭  審判長法  官  陳筱珮
                                    法  官  孫惠琳
                                    法  官  邱滋杉
以上正本證明與原本無異。
不得再抗告。
                                    書記官  張淑華
中    華    民    國    99    年    7     月    9     日

司法院資訊處製作；財團法人民間司法改革基金會備份。
